# 递延所得税资产和递延所得税负债必须按净值列示吗？

提问人：爱 有几 时间：2021-07-16 08:05:06
企业账面同时有递延所得税资产（股票的公允价值变动形成）和递延所得税负债（计提的未发放工资形成），且企业复核按净值列示的条件，请问是否必须要净值列示吗？

回答人：chenyiwei
根据《企业会计准则讲解（ 2010 ）》P285～ 286 ，“同时满足下列条件时，企业应当将递延所得税资产及递延所得税负债以抵销后的净额列示”。从这个字面意思来看，应当是如果符合条件就“应当”净额列示。但在实务中，例如证监会和交易所规定的附注格式中，是允许选择是按总额还是净额列示的。